【裁判字號】    91,訴,2566
【裁判日期】    920408
【裁判案由】    毒品危害防制條例
【裁判全文】
臺灣板橋地方法院刑事判決                        九十一年度訴字第二五六六號
    公  訴  人  臺灣板橋地方法院檢察署檢察官
    被      告  甲○○
右列被告因違反毒品危害防制條例案件，經檢察官提起公訴（九十一年度毒偵字第四
一二五號），本院判決如左：
    主  文
甲○○連續施用第一級毒品，累犯，處有期徒刑拾月，扣案之海洛因貳包（淨重零點
壹伍公克、包裝重零點肆參公克）沒收銷燬，注射針筒貳支均沒收；又連續施用第二
級毒品，累犯，處有期徒刑捌月，扣案之安非他命壹包（毛重零點伍公克、淨重零點
貳公克）沒收銷燬，分裝吸管陸支均沒收；應執行有期徒刑壹年伍月，扣案之海洛因
貳包（淨重零點壹伍公克、包裝重零點肆參公克）、安非他命壹包（毛重零點伍公克
、淨重零點貳公克）均沒收銷燬，注射針筒貳支、分裝吸管陸支均沒收。
    事  實
一、甲○○（原名曾煥君）曾於民國八十五年間有違反麻醉藥品管理條例案件之前科
    ，猶不知悔改，又於八十七年間因涉犯施用毒品安非他命案件，經台灣士林地方
    法院以八十七年度毒聲字第二九九號裁定送觀察、勒戒，之後認無繼續施用毒品
    之傾向，由臺灣士林地方法院檢察署檢察官於八十七年十月二十六日以八十七年
    度偵字第六四八三號為不起訴處分確定。復於八十八年間因涉犯施用毒品安非他
    命案件，經本院以八十八年度毒聲字第六三五一號裁定送觀察、勒戒，之後認無
    繼續施用毒品之傾向，由臺灣板橋地方法院檢察署檢察官於八十八年十一月一日
    以八十八年度毒偵字第一六五七號為不起訴處分確定。再於八十九年間因涉犯施
    用毒品安非他命案件，經本院以八十九年度毒聲字第二四七八號裁定送觀察、勒
    戒，之後認無繼續施用毒品之傾向，由臺灣板橋地方法院檢察署檢察官於八十九
    年五月五日以八十八年度毒偵字第三一二二號、八十九年度毒偵字第三二二一號
    為不起訴處分確定。又於八十九年間，再度涉犯施用毒品安非他命案件，經台灣
    台北地方法院於八十九年八月六日以八十九年度毒聲字第一九六三號裁定令入戒
    治處所施以強制戒治，後經台灣台北地方法院於八十九年十二月三十日以八十九
    年度毒聲字第三一九一號裁定令入停止戒治，所餘戒治期間付保護管束，惟嗣因
    違反保護管束應遵守事項情節重大，再經台灣台北地方法院於九十年四月十八日
    以九十年度毒聲字第八五０號裁定撤銷停止戒治，令入戒治處所施以強制戒治，
    並於九十一年二月十一日期滿；而所涉刑案部分，經台灣台北地方法院檢察署檢
    察官以八十九年度毒偵字第二四八七號聲請簡易判決處刑，經台灣台北地方法院
    於八十九年九月二十七日以八十九年簡字第九二二號判決判處有期徒刑五月，如
    易科罰金以三百元折算一日，嗣並於八十九年十月二十三日確定。另甲○○於八
    十九年間，因贓物案件，經本院於九十年五月八日判處有期徒刑三月，如易科罰
    金以三百元折算一日，並於九十年六月十四日確定，嗣經本院定其應執行刑為有
    期徒刑七月，如易科罰金以三百元折算一日，並於九十一年三月二十八日執行完
    畢。詎甲○○仍不思戒絕施用毒品惡習，又另基於施用第一級毒品海洛之概括犯
    意，自九十一年十一月一日起至同年月七日止，在臺北縣板橋市○○街七十五巷
    三之一號住處，以針筒注射之方式，先後施用第一級毒品海洛因多次。並基於施
    用第二級毒品安非他命之概括犯意，自九十一年十一月一日起至同年月七日止及
    同年月二十一日晚上二十時三十分在台北市警察局萬華分局武昌派出所採尿前九
    十六小時內某時（九十一年十一月二十一日下午十七時二十分至同日晚上二十時
    三十分為警查獲中除外），在上址住處，以將安非他命置入吸食器內燒烤產生煙
    霧之方式，先後施用第二級毒品安非他命多次。迨於九十一年十一月二十一日下
    午十七時二十分許，為警在上址前查獲，並扣得該址扣得海洛因二包（淨重零點
    一五公克、包裝重零點四三公克）、安非他命一包（毛重零點五公克、淨重零點
    二公克）及注射針筒二支、分裝吸管六支、分裝袋十一個。嗣本院於九十一年十
    一月二十二日再經臺灣板橋地方法院檢察署檢察官聲請，依毒品危害防制條例第
    二十條第三項但書規定，以九十一年度毒聲字第三八七八號裁定將甲○○令入戒
    治處所施以強制戒治一年，現仍於臺灣台北戒治所強制戒治中。
二、案經臺北市政府警察局萬華分局報請臺灣板橋地方法院檢察署檢察官偵查起訴。
              理  由
一、訊據被告甲○○固坦承右揭自九十一年十一月一日起至同年月七日止施用海洛因
    及安非他命等犯行，復有海洛因二包（淨重零點一五公克、包裝重零點四三公克
    ）、安非他命一包（毛重零點五公克、淨重零點二公克）及注射針筒二支、分裝
    吸管六支等扣案足資佐證，且有毒品初步鑑驗報告單二件及法務部調查局九十二
    年二月十一日調科壹字第060006895號鑑定通知書一件附卷可考。雖被告辯稱：
    伊最後一次吸食安非他命係於九十一年十一月七日云云。惟查：被告於九十一年
    十一月二十一日下午十七時二十分許警查獲後，隨即於同日晚上二十時三十分在
    台北市警察局萬華分局武昌派出所採尿送驗，經檢驗結果其尿液中確呈安非他命
    類陽性反應，有台北市立療養院煙毒尿液檢驗報告書一紙在卷可稽。又人體吸食
    安非他命經尿液排出之時間，依吸食量多寡、人體代謝功能、吸食者之年齡及性
    別有所差異，惟一般而言，吸食者在九十六小時內所排出之尿液均有可能被檢出
    ，此經法務部調查局證實，並為本院歷來審理毒品案件為職務上所知悉。是被告
    前開採尿送驗結果其尿液中既有安非他命陽性反應，則其於九十一年十一月二十
    一日晚上二十時三十分採尿前九十六小時內某時（九十一年十一月二十一日下午
    十七時二十分至同日晚上二十時三十分為警查獲中除外），亦有施用安非他命之
    犯行，堪可認定，被告所辯最後一次施用係於九十一年十一月七日乙節，顯屬事
    後卸責之詞，不足採信。又被告曾於八十七年間因涉犯施用毒品安非他命案件，
    經台灣士林地方法院以八十七年度毒聲字第二九九號裁定送觀察、勒戒，之後認
    無繼續施用毒品之傾向，由臺灣士林地方法院檢察署檢察官於八十七年十月二十
    六日以八十七年度偵字第六四八三號為不起訴處分確定；復於八十八年間因涉犯
    施用毒品安非他命案件，經本院以八十八年度毒聲字第六三五一號裁定送觀察、
    勒戒，之後認無繼續施用毒品之傾向，由臺灣板橋地方法院檢察署檢察官於八十
    八年十一月一日以八十八年度毒偵字第一六五七號為不起訴處分確定；再於八十
    九年間因涉犯施用毒品安非他命案件，經本院以八十九年度毒聲字第二四七八號
    裁定送觀察、勒戒，之後認無繼續施用毒品之傾向，由臺灣板橋地方法院檢察署
    檢察官於八十九年五月五日以八十八年度毒偵字第三一二二號、八十九年度毒偵
    字第三二二一號為不起訴處分確定；又於八十九年間，再度涉犯施用毒品安非他
    命案件，經台灣台北地方法院於八十九年八月六日以八十九年度毒聲字第一九六
    三號裁定令入戒治處所施以強制戒治，後經台灣台北地方法院於八十九年十二月
    三十日以八十九年度毒聲字第三一九一號裁定令入停止戒治，所餘戒治期間付保
    護管束，惟嗣因違反保護管束應遵守事項情節重大，再經台灣台北地方法院於九
    十年四月十八日以九十年度毒聲字第八五０號裁定撤銷停止戒治，令入戒治處所
    施以強制戒治，並於九十一年二月十一日期滿等情，有臺灣士林地方法院檢察署
    檢察官八十七年度偵字第六四八三號不起訴處分書、臺灣板橋地方法院檢察署檢
    察官八十八年度毒偵字第一六五七號不起訴處分書、臺灣板橋地方法院檢察署檢
    察官八十八年度毒偵字第三一二二號、八十九年度毒偵字第三二二一號不起訴處
    分書、台灣台北地方法院八十九年度毒聲字第三一九一號裁定、台灣台北地方法
    院九十年度毒聲字第八五０號裁定、臺灣高等法院被告全國前案紀錄表、刑案資
    料查註紀錄表、本院法務部在監在押資料表等各一份附卷足憑，被告五犯施用毒
    品罪，與毒品危害防制條例第二十條第三項前段之規定相符，殆無疑問。本件事
    證明確，被告施用海洛因及安非他命之犯行，均洵堪認定。
二、核被告施用海洛因之行為，係犯毒品危害防制條例第十條第一項施用第一級毒品
    罪；其施用安非他命之行為，則係犯同條例第十條第二項施用第二級毒品罪。其
    先後多次施用海洛因及先後多次施用安非他命之行為，均時間緊接，犯罪構成要
    件相同，顯係基於概括犯意而反覆為之，應依連續犯規定，各論以一罪，並依法
    分別加重其刑。又其於施用海洛因與安非他命前或後之持有海洛因與安非他命犯
    行，各為其施用之高度行為所吸收，均不另論罪。再被告所犯之施用第一級毒品
    及施用第二級毒品二罪，犯意各別，行為互殊，應予分論併罰。末查被告前有如
    事實欄所示之違反毒品危害防制條例、贓物等案件之論罪科刑執行情形，有前開
    臺灣高等法院被告全國前案紀錄表附卷可憑，其於受有期徒刑之執行完畢後，五
    年以內再犯本件有期徒刑以上之罪，為累犯，各應依刑法第四十七條之規定遞加
    重其刑。爰審酌被告曾因施用毒品安非他命經送勒戒所觀察、勒戒三次及強制戒
    治一次後，仍未能戒斷其施用毒品之惡習，而本次係第一次施用毒品海洛因，惟
    因施用毒品均僅係戕害其自己身心並無加害他人，犯罪後業已坦承部分犯行、態
    度尚稱良好等一切情狀，分別量處如主文所示之刑，並定其應執行刑，以示懲儆
    。
三、又扣案之海洛因二包（淨重零點一五公克、包裝重零點四三公克）、安非他命一
    包（毛重零點五公克、淨重零點二公克），分屬第一級、第二級毒品，均應依毒
    品危害防制條例第十八條第一項前段之規定宣告沒收銷燬之。另扣案之注射針筒
    二支，為被告所有並係供其施用海洛因所用；分裝吸管六支，為被告所有並供其
    施用安非他命所用等情，均據被告供明在卷，且查該等物品之性質上僅係日常用
    品臨時替代使用之物，無論就其性質上或使用上，均非專供施用毒品之器具，爰
    依刑法第三十八條第一項第二款宣告沒收。至扣案之分裝袋十一個，係供被告放
    置天線所用，並非供其施用毒品所用之物，亦據被告供述明確，顯與本案被告施
    用毒品之犯行無關，本院自無從予以宣告沒收，附此敘明。
據上論斷，應依刑事訴訟法第二百九十九條第一項前段，毒品危害防制條例第十條第
一項、第二項、第十八條第一項前段，刑法第十一條前段、第五十六條、第四十七條
、第五十一條第五款、第三十八第一項第二款，判決如主文。
本案經檢察官馬凱蕙到庭執行職務。
中      華      民      國    九十二    年      四      月      八      日
                                    臺灣板橋地方法院刑事第二庭
                                        法  官  崔玲琦
右正本證明與原本無異。
如不服本判決，應於判決送達後十日內，向本院提出上訴狀。
                                        書記官  王治華
中      華      民      國    九十二    年      四      月      九      日
附本案論罪科刑依據之法條
毒品危害防制條例第十條：
施用第一級毒品者，處六月以上五年以下有期徒刑。
施用第二級毒品者，處三年以下有期徒刑。


司法院資訊處製作；財團法人民間司法改革基金會備份。
